臺灣高雄地方法院民事裁定　　　　　　100年度家聲字第346號
聲　請　人　陳麗敏
未 成 年人　許思迎
未 成 年人　許政豪
上列當事人間聲請選任特別代理人事件，本院裁定如下：
    主      文
選任許世忠（男，民國○○○年○月○○日生，身分證統一編號
：Ｚ000000000號）為未成年人許思迎（女，民國○○
年○月○○日生，身分證統一編號：Ｚ000000000號）
於辦理被繼承人許瑞麟之繼承登記及遺產分割相關事宜之特別代
理人。
選任許桂華（女，民國○○○年○月○○○日生，身分證統一編
號：Ｚ000000000號）為未成年人許政豪（男，民國○
○○年○月○日生，身分證統一編號：Ｚ000000000號
）於辦理被繼承人許瑞麟之繼承登記及遺產分割相關事宜之特別
代理人。
聲請程序費用新臺幣壹仟元由聲請人負擔。
    理  由
一、聲請意旨略以：緣聲請人陳麗敏之配偶即被繼承人許瑞麟，
    業於民國100年6月24日死亡，而聲請人及未成年人許思迎、
    許政豪同為被繼承人許瑞麟之繼承人，於繼承事項其等間利
    益相反，依法不得代理。為此，爰依民法第1086條第2 項之
    規定，聲請選任訴外人許世忠（被繼承人許瑞麟之二哥）、
    許桂華（被繼承人許瑞麟之大姐），分別為未成年人許思迎
    、許政豪，於辦理被繼承人許瑞麟之繼承登記理遺產分割相
    關事宜之特別代理人等語。
二、按父母之行為與未成年子女之利益相反，依法不得代理時，
    法院得依父母、未成年子女、主管機關、社會福利機構或其
    他利害關係人之聲請或依職權，為子女選任特別代理人，民
    法第1086條第2 項定有明文。
三、經查：
  (一)聲請人主張之事實，業據其提出戶籍謄本2 份附卷可考，堪
    信為真實。是本件聲請人之配偶即被繼承人許瑞麟，既已於
    100年6 月24日死亡，則聲請人與未成年人許思迎、許政豪，
    自有辦理繼承登記及分割遺產事宜之必要。而參酌前揭規定
    意旨，聲請人與未成年人許思迎、許政豪同為被繼承人許瑞
    麟之繼承人，於繼承事項與未成年人有利益衝突之情形。此
    時應認其與受未成年人之利益相反，依法不得代理，自有為
    未成年人選任特別代理人之必要，故聲請人聲請為未成年人
    許思迎、許政豪選任特別代理人，於法自屬有據，應予以准
    許。
  (二)本院審酌許世忠、許桂華分別為未成年人許思迎、許政豪之
    二伯父、大姑姑，係三親等內旁系血親尊親屬，有上開戶籍
    謄本在卷可佐，且其於被繼承人許瑞麟遺產繼承登記及分割
    遺產事件中並非繼承人，復無不適或不宜擔任該未成年人特
    別代理人之消極原因，堪信由許世忠、許桂華分別為未成年
    人許思迎、許政豪之特別代理人，對其權益應可善盡保護之
    責任，爰選任許世忠、許桂華分別為未成年人許思迎、許政
    豪，於辦理被繼承人許瑞麟之繼承登記及遺產分割相關事宜
    之特別代理人。
四、末按依法應由關係人負擔費用者，法院裁定命關係人負擔時
    ，應一併確定其數額，非訟事件法第24條第1 項訂有明文。
    查，本件聲請程序費用為1,000 元，有本院自行收納款項統
    一收據1 紙在卷足據；而依非訟事件法第21條前段之規定，
    本件聲請程序費用應由聲請人負擔，爰依前開規定一併確定
    其數額，為如主文第2 項之諭知。
五、依民法第1086條第2 項，裁定如主文。
中    華    民    國    100   年     8    月    17    日
                    家事法庭  法  官  柯盛益
以上正本，係照原本作成。
如對本裁定抗告，須於本裁定書送達後10日內向本院提出抗告狀
（須附繕本）及表明抗告理由，並繳納抗告裁判費新臺幣1,000
元。
中    華    民    國    100   年     8    月    17    日
                              書記官  李冠毅